【裁判字號】    89,重訴,1180
【裁判日期】    920606
【裁判案由】    損害賠償
【裁判全文】
臺灣臺北地方法院民事裁定  八十九年重訴字第一一八○號
    反訴原告        甲○○
    訴訟代理人      李義忠律師
    反訴被告        乙○○
    訴訟代理人      陳國雄律師
    複代理人        倪子修律師
右當事人間損害賠償事件，被告對於第三人乙○○提起反訴，本院裁定如左：
    主      文
反訴駁回。
反訴訴訟費用由反訴原告負擔。
    事      實
壹、聲明：
一、反訴被告等應連帶給付反訴原告新台幣柒百捌拾伍萬元及自民國九十一年五月十
    五日起至清償日止，按年利率百分之五計算之利息。
二、願供擔保，聲請宣告假執行。
貳、陳述：公司法第十六條規定：公司除依其他法律或公司章程規定得為保證者外，
    不得為任何保證人。公司負責人違反前項規定時，應自負保證責任。本件反訴被
    告樺建設公司依公司法規定，不得為任何保證人，其公司章程（在卷）亦未以
    保證為業務，應由公司負責人乙○○負保證責任，因此追加乙○○為反訴被告。
    依民事訴訟法第二五五條第一項第二款規定，請求之基礎事實同一，得為訴之變
    更追加。又依兩造間八十六年八月二十日協議書，雙捷建設公司概括承受樺建
    責人乙○○）雖不再是債務人，但自願為連帶保證人並簽名蓋章於協議書。公司
    負責人乙○○應負連帶給付責任。樺公司連帶保證債務應屬公司清算範圍，因
    公司依法不得為保證人而由負責人乙○○自負保證責任。
    理      由
一、按「被告於言詞辯論終結前，得在本訴繫屬之法院，對於原告及就訴訟標的必須
    合一確定之人提起反訴。」民事訴訟法第二百五十九條定有明文。
二、查本件反訴原告主張其於八十六年八月二十日與反訴被告捷建設股份有限公司
    、訴外人樺建設股份有限公司訂立協議書，由樺建設股份有限公司就本件合
    建契約負連帶保證責任，惟依公司法第十六條規定：公司除依其他法律或公司章
    程規定得為保證者外，不得為任何保證人。公司負責人違反前項規定時，應自負
    保證責任。又樺建設公司依公司法規定，不得為任何保證人，其公司章程（在
    卷）亦未以保證為業務，自應由公司負責人乙○○負保證責任，為此依民法第二
    百五十五條之規定，追加反訴被告乙○○。惟查被告乙○○與被告捷建設股份
    有限公司既無合一確定之關係，則揆諸前開說明，反訴原告追加起訴反訴被告乙
    ○○，自為法所不許，應予駁回。
三、依民事訴訟法第二百五十九條、第九十五條、第七十八條，裁定如主文。
中      華      民      國    九十二    年      六      月      六      日
                              民事第五庭法      官  賴劍毅
右為正本係照原本作成
如不服本裁定應於送達後十日內向本院提出抗告狀
中      華      民      國    九十二    年      六      月     二十     日
                                        法院書記官  吳芳玉


司法院資訊處製作；財團法人民間司法改革基金會備份。
